臺灣高等法院刑事判決
111年度上訴字第2831號
上  訴  人  臺灣新北地方檢察署檢察官
被      告  徐欣儀


上列上訴人因被告傷害案件，不服臺灣新北地方法院111年度審
訴字第308號，中華民國111年4月21日第一審判決（起訴案號：
臺灣新北地方檢察署110年度偵字第4224號），提起上訴，本院
判決如下：
    主  文
上訴駁回。
    事  實
一、徐欣儀於民國109年11月27日16時35分許，在位於新北市○○
    區○○路000巷0號之交通部公路總局臺北區監理所B棟8號窗口
    前，與同為洽公民眾之王秀美發生爭執後，竟心生不滿而基
    於傷害之犯意，徒手朝王秀美右上臂位置推打，致王秀美因
    此受有右上臂挫傷之傷害。
二、案經王秀美訴由新北市政府警察局樹林分局請求臺灣新北地
    方檢察署檢察官偵查起訴。　　
　　理  由
壹、程序事項：
一、按被告以外之人於審判外之言詞或書面陳述，除法律有規定
    者外，不得作為證據；被告以外之人於審判外之陳述，經當
    事人於審判程序同意作為證據，法院審酌該言詞陳述或書面
    陳述作成時之情況，認為適當者，亦得為證據；當事人、代
    理人或辯護人於法院調查證據時，知有第159 條第1 項不得
    為證據之情形，而未於言詞辯論終結前聲明異議者，視為有
    前項之同意，刑事訴訟法第159 條第1項及第159 條之5 分
    別定有明文。本判決下列所引用被告以外之人於審判外之陳
    述，檢察官及被告於本院審理時，對上開證據表示無意見，
    視為同意有證據能力（見本院卷第61頁），本院審酌上開證
    據資料作成時之情況，尚無違法、不當或顯不可信之情況，
    認以之作為證據應屬適當，依刑事訴訟法第159 條之5 規定
    ，認前揭證據均有證據能力。
二、本判決以下所引用之非供述證據，均與本件事實具有自然關
    聯性，且核屬書證、物證性質，依刑事訴訟法第158條之4之
    規定，堪認均具有證據能力。
貳、實體部分：
一、事實認定部分：
　　上揭犯罪事實，業據被告於偵查、原審及本院審理時均坦承
    不諱(見偵查卷第48頁背面、原審卷第42頁、本院卷第62頁)
    ，並有證人王秀美於警詢及偵查時之證述(見偵查卷第11至1
    3頁、第48頁背面)，此外，復有現場監視錄影畫面擷圖照片
    5張、亞東紀念醫院109年11月27日診斷證明書(乙種)1紙在
    卷可稽(見偵查卷第19至25頁)。是被告具任意性之自白，經
    核與事實相符，堪可採信，本案事證明確，被告上揭犯行，
    應堪以認定。
二、論罪部分：
　　被告徐欣儀所為，係犯刑法第277條第1項之傷害罪
三、原審以行為人之責任為基礎，審酌被告徐欣儀僅因細故與告
    訴人王秀美發生爭執，竟不思理性解決糾紛，而貿然徒手推
    打告訴人，致告訴人受有事實欄所示之傷害，實有不該，兼
    衡其素行、高中肄業之智識程度、家庭經濟狀況小康、目前
    工作月薪新臺幣2萬多元、需撫養就讀大學之女兒、告訴人
    所受傷勢為挫傷，及被告犯後雖坦認犯行，惟迄今尚未能與
    告訴人達成和解或取得諒解等一切情狀，以被告犯傷害罪，
    處拘役20日，如易科罰金，以新臺幣1000元折算1日等節，
    經核原審之認事用法俱無違誤，量刑尚屬允當。
四、檢察官上訴意旨略以：
　㈠檢察官上訴意旨略以：查被告於起訴書所載時地，徒手推打
    告訴人右上臂，致告訴人受有右上臂挫傷傷害一節。所為係
    犯刑法第277條第1項之傷害罪。業經原審認定在案，並審酌
    被告僅因細故與告訴人發生爭執，竟不思理性解決糾紛，而
    貿然徒手推打告訴人，致告訴人受傷，實有不該，被告犯後
    雖坦認犯行，迄今尚未與告訴人達成和解或取得諒解等一切
    情狀，惟漏未審酌本案被告並非偶發犯案，其自案發前即10
    7年5月間起即屢與同為志工之告訴人心生嫌隙，被告迄今未
    與告訴人和解或表示歉意，實非經濟能力問題，而係不願認
    錯改過，顯見其毫無悔意，是原審僅量處輕刑，並諭知易科
    罰金之折算標準，實難收懲儆之效，亦未能使罰當其罪，而
    違背量刑之內部性界限云云。　　　
  ㈡然按量刑係法院就繫屬個案犯罪之整體評價，為事實審法院
    得依職權自由裁量之事項，量刑判斷當否之準據，應就判決
    之整體觀察為綜合考量，苟已斟酌刑法第57條各款所列情狀
    ，而未逾越法定刑度，如無偏執一端，致明顯失出失入情形
    ，上級審法院即不得單就量刑部分遽指為不當或違法（最高
    法院75年台上字第7033號判例、98年度台上字第5002號判決
    意旨參照）。原審法院就被告所犯前揭罪行，於刑之裁量，
    已就刑法第57條揭示之各種量刑條件妥為審酌，並於量刑之
    理由中明確斟酌被告傷害之程度，並參酌其素行、犯後坦承
    犯行之態度等情，以為刑之量定之準據，即以行為人之行為
    罪責為量刑之基礎，核無逾越法定刑度或濫用權限，致明顯
    失出失入情形，要難認原判決之量刑有何違法或不當，是檢
    察官上訴意旨就量刑部分指摘原判決不當，僅係就原審法院
    量刑已審酌之事項反覆爭執，殊難憑採。
　㈢準此以觀，檢察官上訴意旨以原審量刑過輕等節，經核要非
    可採，已如前述，其上訴為無理由，應予駁回。　
據上論斷，應依刑事訴訟法第368條，判決如主文。
本案經檢察官張智堯到庭執行職務。
中　　華　　民　　國　　111 　年　　9 　　月　　29　　日
                  刑事第二十五庭審判長法　官  邱滋杉
                                      法　官  劉兆菊
                                      法　官  黃翰義
以上正本證明與原本無異。
如不服本判決，應於收受送達後20日內向本院提出上訴書狀，其
未敘述上訴之理由者並得於提起上訴後20日內向本院補提理由書
（均須按他造當事人之人數附繕本）「切勿逕送上級法院」。
                                      書記官  邱鈺婷
中　　華　　民　　國　　111 　年　　10　　月　　4 　　日
附錄：本案論罪科刑法條全文　　　　　　　　　　　　　
中華民國刑法第277條
傷害人之身體或健康者，處5年以下有期徒刑、拘役或50萬元以
下罰金。
犯前項之罪，因而致人於死者，處無期徒刑或7年以上有期徒刑
；致重傷者，處3年以上10年以下有期徒刑。